【裁判字號】    97,中簡上,332
【裁判日期】    970722
【裁判案由】    竊盜
【裁判全文】
臺灣臺中地方法院刑事判決           97年度中簡上字第332號
上  訴  人
即  被  告  甲○○
上列上訴人即被告因竊盜案件，不服本院臺中簡易庭97年度中簡
字第741號中華民國97年3月12日第一審簡易判決（聲請簡易處刑
案號：臺灣臺中地方法院檢察署97年度偵字第3925號），提起上
訴，本院管轄之第二審合議庭判決如下：
    主    文
上訴駁回。
    犯罪事實及理由
一、本案經本院審理結果，認第一審判決認事用法及量刑均無不
    當，應予維持，並引用第一審簡易判決書（包括聲請簡易判
    決處刑書）記載之事實、證據及理由（如附件）。
二、上訴人即被告甲○○（下稱被告）上訴意旨略以：被告雖係
    基於行竊故意而翻看本案二箱魚貨，然本案二箱魚貨原來係
    置放在地上並上下疊在一起，被告先翻看置放在上面之一箱
    魚貨並將該箱魚貨搬到旁邊地上後，再去翻看下面之一箱魚
    貨，看完以後再將二箱疊在一起，用兩手拿起二箱魚貨之際
    ，證人丙○○看到即喊賊，被告著手竊取本案二箱魚貨之行
    為應僅未遂，尚未既遂等語。惟按竊盜罪既遂與未遂之區別
    ，應以所竊之物已否移入自己實力支配之下為標準，若已將
    他人財物移歸自己所持，即應成立竊盜既遂罪，至其後將已
    竊得之物遺棄逃逸，仍無妨於該罪之成立；又上訴人所竊之
    樹木，既經砍伐倒地，不得謂非已移入於自己實力支配之下
    ，其竊盜行為即已完成，自難因其贓木尚未搬離現場，而謂
    為竊盜未遂（最高法院十七年上字第五○九號、四十九年臺
    上字第九三九號判例意旨參照）。且查，參諸目擊被告行竊
    過程之證人丙○○於本院審理時結證：本案二箱魚貨是被害
    人（即指丁○○）向承銷人購買，因為該承銷人送貨的習慣
    都是將魚貨放在購買魚貨小販的車尾的地上；我工作的攤位
    （即指位於臺中市○○區○○路四段二號漁市場之攤位）後
    面是停車場，當時我剛好要那邊去撿拾空的寶麗龍，我剛要
    去撿的時候看到甲○○從地上拿二箱的漁貨起來，因甲○○
    不是車主，我就喊說「你在幹什麼」，甲○○回答說「這是
    我買的」，我說：「你是向哪個承銷人買的」，甲○○答不
    出來，我就說：「這不是你買的，那不是你的，你是跟人家
    偷的」，我就喊「賊」，甲○○就把那二箱魚貨丟在停車場
    再過去一點的草皮地上並翻牆出去；甲○○從地上拿起本案
    二箱魚貨的位置，與甲○○把本案二箱魚貨丟棄在草皮的位
    置，相隔約一點二公尺，只有幾步路的距離；我看到甲○○
    拿本案二箱魚貨時，甲○○是從地上拿起來等語，顯見被告
    徒手將本案二箱魚貨拿起並移置於其實力支配之範圍後，被
    告因無法對於偶然路過該處即證人丙○○質問之問題（即本
    案二箱魚貨來源）自圓其說，證人丙○○始認被告係行竊者
    ，再佐以被告行竊地點為漁市場之公共場所、非屬被害人丁○○等私人之店面，且當時被害人丁○○不在行竊地點之現
    場、亦無從處於隨時看管本案二箱魚貨進而得防止被告遂行
    本案竊盜犯行之狀態等情以觀，足認被告確已將其竊取之本
    案二箱魚貨移入其自己實力支配下之狀態甚明，其竊盜行為
    自已達既遂之程度，則縱使被告事後因證人丙○○之質問，
    旋將本案二箱魚貨丟棄於行竊地點附近地上、放棄繼續搬離
    所行竊之本案二箱魚貨行為，亦無解於竊盜既遂罪之成立，
    亦甚明確。是被告前開所辯，自無可採。綜上所述，被告之
    上訴為無理由，應駁回其上訴。
據上論斷，應依刑事訴訟法第四百五十五條之一第一項、第三項
、第三百七十三條、第三百六十八條，判決如主文。
本案經檢察官乙○○到庭執行職務。
中    華    民    國    97    年    7     月    22    日
                  刑事第九庭  審判長法  官  周瑞芬
                                    法  官  莊秋燕
                                    法  官  何世全
上正本證明與原本無異。
不得上訴。
                                    書記官  童洪芳美
中    華    民    國    97    年    7     月    22    日


司法院資訊處製作；財團法人民間司法改革基金會備份。
